【裁判字號】    92,易,615
【裁判日期】    920930
【裁判案由】    詐欺
【裁判全文】
臺灣士林地方法院刑事判決                          九十二年度易字第六一五號
    公  訴  人  臺灣士林地方法院檢察署檢察官
    被      告  丙○○
                己○○
右列被告因詐欺等案件，經檢察官提起公訴（九十二年度偵字第五六七二號），本院
合議庭裁定進行簡式審判程序，並判決如左：
    主  文
丙○○、己○○共同連續行使偽造私文書，足以生損害於他人，各處有期徒刑柒月，
均緩刑貳年。
    事  實
一、丙○○基於偽冒他人名義而申請電子信箱使用之行使偽造準私文書及詐欺得利之
    概括犯意，先於民國（下同）九十二年二月五日凌晨二時四十七分許，在其臺北
    市○○區○○街三十三巷二號二樓居住處所內，於其個人電腦上以虛擬住於臺北
    縣之縣民琛加薪及其姊姊張惠娟所有之個人身分證號碼Ｚ000000000號
    非法輸出後，再假冒為琛加薪所有之張惠娟身分證號碼進入雅虎國際資訊股份有
    限公司（下稱雅虎公司）網頁上，以偽填琛加薪姓名及張惠娟身分證號碼、聯絡
    電話為0000000000號電磁紀錄之詐術持以行使，致雅虎公司陷於錯誤
    ，而准許丙○○申請使用gucci_hks@yahoo.com.tw免費電子信箱使用權之財產上
    不法利益，旋即基於概括之犯意，自九十二年二月五日起至九十二年四月十四日
    止，多次自其前揭住處內上網撥接使用前開帳號而同時行使前揭偽造準私文書及
    享受詐得免費服務之利益，足生損害於琛加薪、張惠娟及雅虎公司就使用者資料
    管理之正確性。嗣於九十二年三月十一日晚間，丙○○在其前揭居住處所樓下，
    邀約於臺北市士林區劍潭附近某不詳名稱之網路咖啡店內所結識之己○○，二人
    隨即基於意圖為自己不法所有之共同概括犯意聯絡，決意由丙○○於「Ｙａｈｏ
    ｏ！奇摩拍賣網」（網址：http://tw.page.bid.yahoo.com/）刊登廣告佯為出
    售貨物作為誘餌，騙使他人不疑有詐而拍賣競標後，再由己○○提供其所有原先
    任職於裕毛屋企業股份有限公司為發放薪水而申領之華南銀行士林分行帳號：一
    二三─二０─０六０二九六─七號之帳戶以供得標者匯入得標價金俾詐騙金錢，
    且為免渠等身分曝光遭查緝，二人復共同基於行使偽造準私文書及詐欺得利之概
    括犯意，除約定由丙○○提供前開冒名取得之gucci_hks@yahoo.com.tw免費電子
    信箱供得標者聯絡外，再於九十二年三月十三日凌晨二時二十九分許，由丙○○
    承前開行使偽造準私文書及詐欺得利之概括犯意，在其前揭居住處所內，以其個
    人電腦上網與雅虎公司之網站連絡時，擅自冒用係「臺中居民關一強（原輸入郭
    一強，因於電腦上繕打錯誤致輸入為關一強）、身分證字號：Ｚ0000000
    00號、行動電話：0000000000號」名義偽填登記資料，以此杜撰之
    電磁紀錄作為詐術，再次向雅虎公司詐騙取得depeaai@yahoo.com.tw免費電子信
    箱使用權之財產上不法利益，其後即自九十二年三月十三日起至九十二年四月十
    四日止，利用其住處內之個人電腦網路設備連接網際網路，以登入前開詐得之帳
    號後而行使偽造準私文書致雅虎公司陷於錯誤提供免費信箱帳號傳送之利益，亦
    足生損害於關一強及雅虎公司帳戶資料管理之正確性。隨即並由丙○○以所購買
    之0000000000號、0000000000號及0000000000
    號等易付卡行動電話門號及前開偽冒申請取得之免費電子信箱供為「Ｙａｈｏｏ
    ！奇摩拍賣網」為管理拍賣物品出售者所規定應留下之聯絡方法作為詐術，連續
    由丙○○於如附表一所示之時間，在其前揭住處內，以如附表一所示冒名取得之
    免費電子信箱帳號名義撥接上網，十六次連接至「Ｙａｈｏｏ！奇摩拍賣網」網
    站，復刊登出售如附表二所示貨物之網頁及照片等不實內容，偽以出售如附表二
    所示之貨物，使不特定人得藉由電腦網路設備連結上述網站，顯示影像而知悉內
    容，致使如附表二所示之戊○○、丁○○、乙○○、甲○○、辛○○、庚○○、
    何美芳等人不疑有詐因此陷於錯誤，誤信確有如附表二所示之貨物擬出售而於線
    上競標，並以如附表二所示之價格得標後，再依網頁上之指示匯入價金於己○○
    之前揭帳戶內，繼由丙○○偕同己○○前往臺北市士林區後港一帶由己○○於不
    詳便利商店內之提款機提領或由己○○戴口罩及安全帽至不詳名稱銀行提款機提
    領，丙○○則於對面馬路等待之方式，共同取得詐欺而來如附表二所示之款項以
    朋分花用。嗣於九十二年三月二十一日晚間八時許，因丁○○與同事戊○○分別
    於如附表二編號一、二所示之時間匯款然均未收到貨物，乃一同前往臺北市政府
    警察局刑事警察大隊報案，並提供匯款予己○○前揭帳戶資料，繼於九十二年四
    月二日晚間十時許，甲○○亦至臺北市政府警察局大安分局報案遭詐騙並提供以
    自動櫃員機匯款予己○○前揭帳戶之資料，再於九十二年四月七日下午三時四十
    五分許，辛○○亦因未收到貨物而至高雄市政府警察局小港分局漢民派出所報案
    後，經轉由轄區之臺北市政府警察局士林分局彙整，將己○○前揭帳戶設定為警
    示帳戶，丙○○乃於九十二年四月十五日下午三時許撥打電話告知己○○其前揭
    帳戶之提款卡無法使用，己○○遂向華南銀行士林分行辦理提款卡遺失，而於九
    十二年四月十六日前往臺北市○○區○○路四段二四六號華南銀行士林分行領取
    新申請之提款卡時，為銀行承辦人員通知警方後查獲己○○，並依己○○之供述
    於九十二年四月二十九日下午四時五十分許循線通知丙○○到案說明後，始偵悉
    上情。
二、案經臺北市政府警察局士林分局報請臺灣士林地方法院檢察署檢察官偵查起訴。
    理  由
一、右揭事實，業據被告丙○○於警訊、偵查時及本院調查、審理中均坦承不諱；另
    訊據被告己○○對於就被告丙○○於網路上刊登廣告以詐騙不特定人競標後誘使
    如附表二所示被害人匯入其所提供之前揭帳戶以詐欺取得價款等詐欺取財之犯行
    於警訊時及本院調查、審理中均供承在卷，惟矢口否認有何行使偽造準私文書及
    詐欺得利之犯行，辯稱：我知道丙○○在網路上騙人賣東西，但我不知道他是冒
    用別人的名義申請帳戶云云，然查：
（一）上開事實，業據被告丙○○供明在卷（詳見偵查卷第十五頁至第二一頁警訊、
      同卷第一０三頁至第一０七頁、同卷第一一一頁九十二年七月八日偵訊筆錄、
      本院九十二年九月二日準備程序筆錄及本院九十二年九月十六日審判筆錄），
      核與被告己○○所述知悉被告丙○○利用在「Ｙａｈｏｏ！奇摩拍賣網」上刊
      登假廣告賣東西後誘使如附表二所示被害人匯入款項二人再提領花用等情節相
      符（詳見偵查卷第二三頁至第二七頁、同卷第二九頁至第三二頁、同卷第三四
      頁、同卷第三七頁至第三九頁警訊、本院九十二年九月二日準備程序筆錄及本
      院九十二年九月十六日審判筆錄），並經被害人丁○○（詳見偵查卷第四十頁
      至第四一頁警訊）、戊○○（詳見偵查卷第四二頁至第四三頁警訊）、乙○○
      （詳見偵查卷第四六頁至第四七頁警訊）、甲○○（詳見偵查卷第四八頁至第
      四九頁警訊）、辛○○（詳見偵查卷第四四頁至第四五頁警訊）、庚○○（詳
      見偵查卷第九五頁至第九六頁警訊）、何美芳（詳見偵查卷第五十頁至第五二
      頁警訊）等人分別證述在卷，復有被害人何美芳匯款予己○○帳號：一二三─
      二０─０六０二九六─七號之九十二年四月十五日郵政跨行匯款申請書（詳見
      偵查卷第五三頁，載匯入華南銀行士林分行己○○帳戶一萬三千元）、「Ｙａ
      ｈｏｏ！奇摩拍賣網」網站競標ＧＤ－８８手機之網頁及被害人得標通知信件
      （詳見偵查卷第五四頁至五七頁，載由 mei2641得標，價金為一萬三千元，尚
      有附彩色照片）、被害人庚○○華南銀行全行通收存款憑條副根匯款予己○○
      帳號：二三二─二０─０六０二九六─七號（詳見偵查卷第五九頁，載匯款五
      千元，九十二年四月二日匯款）、被害人丁○○以ＡＴＭ轉帳郵政儲金匯業局
      自動櫃員機交易明細表（詳見偵查卷第六十頁，載轉帳入００八／一二三─二
      ０─０六０二九六─七號帳號，九十二年三月十五日轉帳，金額九千元）、被
      害人戊○○以ＡＴＭ轉帳合作金庫自動櫃員機儲戶交易明細單（詳見偵查卷第
      六一頁，載轉帳入００八／一二三─二０─０六０二九六─七號帳號，九十二
      年三月十五日轉帳，金額八千元）、「Ｙａｈｏｏ！奇摩拍賣網」網站競標汽
      車ＨＩＤ... ６０００Ｋ散器頭燈型號Ｈ４（詳見偵查卷第六二頁至第六五頁
      ，載由戊○○以八千元得標，後附有黑白照片）、被害人辛○○以ＡＴＭ轉帳
      華南商業銀行自動櫃員機交易明細表（詳見偵查卷第六六頁，載轉帳入００八
      ／一二三─二０─０六０二九六─七號帳戶，九十二年四月二日轉帳，金額六
      千元）、「Ｙａｈｏｏ！奇摩拍賣網」網站競標apex-i.afc第二代之網頁（詳
      見偵查卷第六八頁，載賣方係 gucci_hks，起標價七千元）、被害人乙○○匯
      款予己○○帳號：一二三─二０─０六０二九六─七號（詳見偵查卷第六九頁
      ，載匯入九千九百元，九十二年三月二十一日匯款）、被害人甲○○以ＡＴＭ
      轉帳遠東國際商業銀行自動櫃員機交易明細表（詳見偵查卷第七十頁，載轉帳
      入一二三─二０─０六０二九六─七號，九十二年三月二十五日轉帳，金額二
      萬一千元）、電子郵件回覆北市警士分刑字第０九二六一二三九九二０號資料
      回覆（詳見偵查卷第七一頁至第七四頁，載depeaai@yahoo.com.tw申請人係關
      一強、身分證字號：Ｚ000000000號、行動電話：00000000
      00號、臺中人，並自九十二年三月十三日起至九十二年四月十四日止連續使
      用前開電子信箱）、電子郵件回覆北市警士分刑字第０九二六一四六０七二０
      號資料回覆（詳見偵查卷第七五頁至第七八頁，載gucci_hks@yahoo.com.tw申
      請人係琛加薪、身分證字號：Ｚ000000000號、行動電話00000
      00000號、臺北縣人，並自九十二年二月五日起至九十二年四月十四日止
      連續使用前開電子信箱）、身分證字號Ｚ000000000之個人戶籍資料
      查詢結果（詳見偵查卷第七九頁，載係張惠娟）、華南銀行士林分行帳號：一
      二三─二０─０六０二九六─七號戶名己○○之活期儲蓄存款存摺影本及內頁
      （詳見偵查卷第八三頁至第八六頁，如附表二所示被害人分別匯款入前揭帳戶
      內之資料）、被告己○○華南商業銀行士林分行帳號：一二三─二０─０六０
      二九六─七號之金融卡正反面影本（詳見偵查卷第八九頁）等附卷可稽，從而
      被告丙○○自白其冒用他人名義申領免費電子信箱使用並據以於「Ｙａｈｏｏ
      ！奇摩拍賣網」上張貼廣告詐騙如附表二所示之被害人，及被告己○○供承知
      悉被告丙○○在「Ｙａｈｏｏ！奇摩拍賣網」以刊登假廣告騙使如附表二所示
      被害人匯款等節，核與事實相符，堪以採信。
（二）按刑法關於犯罪之故意，係採希望主義，不但直接故意，須犯人對於構成犯罪
      之事實具備明知及有意使其發生之兩個要件，亦即間接故意，須犯人對於構成
      犯罪之事實預見其發生，且其發生不違背犯人本意，亦以故意論（參照最高法
      院二十二年上字第四二二九號判例）。經查被告己○○雖辯稱不知悉被告丙○○係冒用他人名義申領帳戶後再於「Ｙａｈｏｏ！奇摩拍賣網」刊登廣告詐騙
      乙節，非惟與被告丙○○供述情節不符〔詳見本院九十二年九月十六日審判筆
      錄第五頁至第六頁稱：「（問：己○○是知道你用別人的名義申請帳號上網，
      還是只是知道你是上網騙人家賣東西？）他都知道。」等語〕，況被告己○○
      業供承已知悉被告丙○○係於網路上刊載假廣告以誘騙上網之人於線上競標，
      詳如前述，復供明被告丙○○借用其帳戶對外騙錢並於每次至提款機領錢時要
      其戴口罩及安全帽，其曾替被告丙○○接聽被害人電話騙稱被告丙○○不在等
      情〔詳見本院九十二年九月十六日審判筆錄第六頁至第七頁稱：「（問：提示
      偵卷第三十七至三十九頁並告以要旨，你是說『丙○○第一次分我一千五百元
      時，我就知道丙○○借我的戶頭來騙錢』？）是的，那時我知道他在騙，．．
      ．（問：提示偵卷第二十九至三十二頁並告以要旨，你是說在三月十一日晚上
      在丙○○家樓下，他約你出來才提議的？）是的。（問：提示偵卷第二十九至
      三十二頁並告以要旨，每次替丙○○領錢都戴安全帽及口罩？）是的。．．．
      （問：你說有幫丙○○接過一次電話，且騙說他不在？）是的。」等語〕，則
      被告己○○業供承知悉被告丙○○於網路上刊登假廣告以詐騙金錢，並於提領
      金錢時為防止警方追查乃戴口罩及安全帽，復替被告丙○○接聽電話以詐騙被
      害人，則被告己○○就被告丙○○係以偽冒他人名義申領電子信箱使用後並據
      以刊登假廣告乙節，應有所預見，且就被告丙○○利用前開偽冒名義所申領之
      電子信箱據以於網路上刊登假廣告以詐騙金錢應不違背其本意，依刑法第十三
      條第二項之規定，仍應認有共同之犯罪故意，從而被告己○○所辯不知被告丙○○係利用偽冒名義所申領電子信箱後據以詐騙云云，顯係避就卸責之詞，不
      足採信。
三、綜上所述，參互各情，本件事證已臻明確，被告二人犯行均堪以認定，應予依法
    論科。
四、按電磁紀錄，藉電腦之處理所顯示之聲音、影像或符號，足以為表示其用意之證
    明者，亦以文書論，刑法第二百二十條第二項訂有明文。次按刑法上偽造文書罪
    ，係著重於保護公共信用之法益，即使該偽造文書所載名義制作人實無其人，而
    社會上一般人仍有誤信其為真正文書之危險，仍難阻卻犯罪之成立，最高法院五
    十四年臺上字第一四０四號判例亦有明揭。經查被告等利用電腦設備，以如事實
    欄所示「琛加薪」、「關一強」之名義在雅虎公司登錄，具有表彰雙方權利義務
    之功能，故登錄會員資料於網頁上足生損害於如事實欄所示之人，並據以申請免
    費電子信箱使用權之財產上不法利益，故核被告丙○○、己○○此部分所為，均
    係犯刑法第二百十六條、第二百二十條第二項，第二百十條之行使偽造準私文書
    罪、第三百三十九條第二項詐欺得利罪。再被告丙○○、己○○於網路上刊登假
    廣告以詐騙如附表二所示被害人之金錢部分，核係犯刑法第三百三十九條第一項
    之詐欺取財罪。被告等僅於網頁上登錄「琛加薪」、「關一強」之資料，並無任
    何偽造「琛加薪」、「關一強」署押之行為，又被告等偽造準私文書後復加以行
    使，偽造之低度行為應為行使之高度行為所吸收，不另論罪。再被告丙○○、己○○就前開行使偽造準私文書罪、詐欺得利罪及詐欺取財罪三罪間，均具有犯意
    之聯絡及行為之分擔，應依刑法第二十八條之規定，論以共同正犯。另被告丙○○於如事實欄所述之時間連續多次透過撥接帳號，連結至雅虎公司網站，利用偽
    冒申請取得之gucci_hks@yahoo.com.tw及depeaai@yahoo.com.tw之行使偽造準私
    文書之行為，並因此享受使雅虎公司陷於錯誤提供免費服務不法利益之詐欺得利
    行為，及被告丙○○、己○○於如附表一所示之時間，以如附表一所示冒名取得
    之免費電子信箱帳號名義十六次撥接上網以行使偽造準私文書及詐欺得利行為，
    復刊登出售如附表二所示貨物之網頁及照片等不實內容，偽以出售如附表二所示
    之貨物，致使如附表二所示之被害人七人不疑有詐而詐欺得如附表二所示七次款
    項之行為，均時間緊接，犯罪手法相同，觸犯構成要件相同之罪名，顯係基於概
    括犯意反覆為之，應依刑法第五十六條連續犯之規定論以一罪，並均依法加重其
    刑。又被告等所犯前開共同連續行使偽造準私文書罪、共同連續詐欺得利罪、共
    同連續詐欺取財罪間，復具有方法結果之牽連關係，應從較重之共同連續行使偽
    造準私文書罪處斷。至檢察官起訴書之所犯法條雖未論及被告等行使偽造準私文
    書罪及詐欺得利罪，惟其犯罪事實欄已敘明被告丙○○、己○○係利用前開偽冒
    他人名義申請之gucci_hks@yahoo.com.tw、depeaai@yahoo.com.tw供作聯絡使用
    ，而與前開業經起訴之詐欺取財犯行部分，既具有方法結果之牽連犯裁判上一罪
    關係，為起訴效力所及，本院自得併予審理，附此敘明。爰審酌被告二人之素行
    ，及犯罪之動機、目的、手段、所生危害非淺、犯後態度尚稱良好等一切情狀，
    各量處如主文所示之刑，以資懲儆。末查，被告二人皆無不良前科，均未曾受有
    期徒刑以上刑之宣告，此有臺灣高等法院被告全國前案紀錄表存卷可按，渠等因
    一時貪念，致思慮欠周，而觸犯刑章，事後已供認犯行深具悔意，經此次教訓，
    當知所警惕信無再犯之虞，本院綜核被告己○○現為在學之高中生及渠等家庭環
    境各情，因認被告二人所受刑之宣告以暫不執行為適當，故均併諭知緩刑二年，
    用啟自新，以策來茲。
五、末按刑法第三十八條第一項第二款所定得沒收之供犯罪所用或供犯罪預備之物，
    必於犯罪有直接關係者，始屬相當（最高法院五十一年臺非字第一三號判例參照
    ）。又查刑法第三十八條第一項第二款所定供犯罪所用之物得沒收者，依實務上
    見解，必於犯罪有直接關係者，始屬相當，如間接使用者則不包括在內，本件某
    甲雖利用貨櫃走私，且貨櫃為甲所有，惟該貨櫃並非以專載私貨為目的，或專為
    販賣私貨之用，對之自不得宣告沒收（最高法院十八年上字第一四二七號、五十
    一年臺非字第一三號判例、及司法院院字第一四一號解釋參照），司法行政部（
    六七）臺刑（二）字第五八一號研究結果亦同此認定。查未扣案之被告丙○○所
    有個人電腦一台，雖係被告丙○○用以偽冒他人名義上網向雅虎公司申請gucci
    _hks@yahoo.com.tw、depeaai@yahoo.com.tw之用，惟前開電腦並非被告丙○○
    為詐欺或行使偽造準私文書而專門供作使用，揆諸前開說明，自不得宣告沒收。
    至另未扣案之0000000000號、0000000000號及00000
    00000號易付卡行動電話門號，則係被告丙○○所購買用以登錄於「Ｙａｈ
    ｏｏ！奇摩拍賣網」上供如附表二所示被害人撥打電話使用，業據被告丙○○、
    己○○分別供明在卷（詳見本院九十二年九月十六日審判筆錄第三頁、第五頁及
    第七頁），上開易付卡雖係被告丙○○所有供犯罪所用之物，惟被告丙○○已於
    警訊時供稱都已經丟掉沒有使用等情（詳見偵查卷第十九頁），則被告既已丟棄
    ，為免將來執行困難，尚不宜併予宣告沒收，附予說明。
據上論斷，應依刑事訴訟法第二百七十三條之一第一項、第二百九十九條第一項前段
，刑法第二十八條、第五十六條、第二百十六條、第二百二十條第二項、第二百十條
、第三百三十九條第一項、第二項、第五十五條、第七十四條第一項，罰金罰鍰提高
標準條例第一條前段，判決如主文。
本案經檢察官曾淑華到庭執行職務
中      華      民      國      九十二      年      九    月    三十    日
                                        臺灣士林地方法院刑事第三庭
                                            法  官  李  育  仁
右正本證明與原本無異。
如不服本判決，應於判決送達後十日內，向本院提出上訴狀。
                                            書記官  李  家  敏
中      華      民      國      九十二      年      十    月     六     日
附錄本判決論罪科刑依據之法條：
中國民國刑法第二百十條
（偽造變造私文書罪）
  偽造、變造私文書，足以生損害於公眾或他人者，處五年以下有期徒刑。
中華民國刑法第二百十六條
（行使偽造變造或登載不實之文書罪）
  行使第二百十條至第二百十五條之文書者，依偽造、變造文書或登載不實事項或使
  登載不實事項之規定處斷。
中華民國刑法第二百二十條第二項
  錄音、錄影或電磁紀錄，藉機器或電腦之處理所顯示之聲音、影像或符號，足以為
  表示其用意之證明者，亦同。
中華民國刑法第三百三十九條第一項、第二項
（普通詐欺罪）
  意圖為自己或第三人不法之所有，以詐術使人將本人或第三人之物交付者，處五年
  以下有期徒刑、拘役或科或併科一千元以下罰金。
  以前項方法得財產上不法之利益或使第三人得之者，亦同。
附表一
┌──┬─────────────┬──────────────────┐
│編號│使    用    之    帳    號│刊        登          時          間│
├──┼─────────────┼──────────────────┤
│一  │gucci_hks@yahoo.com.tw    │九十二年三月十二日零時二十九分      │
├──┼─────────────┼──────────────────┤
│二  │gucci_hks@yahoo.com.tw    │九十二年三月十二日三時二十九分      │
├──┼─────────────┼──────────────────┤
│三  │gucci_hks@yahoo.com.tw    │九十二年三月十二日六時五十二分      │
├──┼─────────────┼──────────────────┤
│四  │depecaai@yahoo.com.tw     │九十二年三月十四日十七時五十四分    │
├──┼─────────────┼──────────────────┤
│五  │depecaai@yahoo.com.tw     │九十二年三月十四日十八時二十四分    │
├──┼─────────────┼──────────────────┤
│六  │depecaai@yahoo.com.tw     │九十二年三月十五日零時零二分        │
├──┼─────────────┼──────────────────┤
│七  │gucci_hks@yahoo.com.tw    │九十二年三月十八日十八時四十一分    │
├──┼─────────────┼──────────────────┤
│八  │depeaai@yahoo.com.tw      │九十二年三月十八日十八時四十二分    │
├──┼─────────────┼──────────────────┤
│九  │gucci_hks@yahoo.com.tw    │九十二年三月十八日十八時四十八分    │
├──┼─────────────┼──────────────────┤
│十  │depeaai@yahoo.com.tw      │九十二年三月十八日十八時五十分      │
├──┼─────────────┼──────────────────┤
│十一│depeaai@yahoo.com.tw      │九十二年三月二十一日五時二十一分    │
├──┼─────────────┼──────────────────┤
│十二│gucci_hks@yahoo.com.tw    │九十二年三月二十一日五時二十二分    │
├──┼─────────────┼──────────────────┤
│十三│gucci_hks@yahoo.com.tw    │九十二年三月二十一日六時四十三分    │
├──┼─────────────┼──────────────────┤
│十四│gucci_hks@yahoo.com.tw    │九十二年三月二十五日一時三十二分    │
├──┼─────────────┼──────────────────┤
│十五│gucci_hks@yahoo.com.tw    │九十二年三月二十五日一時三十六分    │
├──┼─────────────┼──────────────────┤
│十六│depeaai@yahoo.com.tw      │九十二年三月二十五日一時三十六分    │
└──┴─────────────┴──────────────────┘
附表二
┌──┬────┬───────┬───────┬──────────┐
│編號│被害人  │購  買  物  品│匯  款  金  額│匯    款    時    間│
├──┼────┼───────┼───────┼──────────┤
│一  │戊○○  │汽車散氣頭燈  │八千元        │九十二年三月十五日十│
│    │        │              │              │九時十八分          │
├──┼────┼───────┼───────┼──────────┤
│二  │丁○○  │汽車散氣頭燈  │九千元        │九十二年三月十五日十│
│    │        │              │              │九時五十三分        │
├──┼────┼───────┼───────┼──────────┤
│三  │乙○○  │行動電話ＧＤ八│九千九百元    │九十二年三月二十一日│
│    │        │八            │              │十三時              │
├──┼────┼───────┼───────┼──────────┤
│四  │甲○○  │汽車避震器    │二萬一千元    │九十二年三月二十五日│
│    │        ││              │十五時五十二分      │
├──┼────┼───────┼───────┼──────────┤
│五  │辛○○  │供油電腦第二代│六千元        │九十二年四月二日九時│
│    │        │              │              │五十六分            │
├──┼────┼───────┼───────┼──────────┤
│六  │庚○○  │汽車輪胎      │五千元        │九十二年四月二日十時│
│    │        │              │              │三十分              │
├──┼────┼───────┼───────┼──────────┤
│七  │何美芳  │行動電話ＧＤ八│一萬三千元    │九十二年四月十五日十│
│    │        │八            │              │三時三十分          │
└──┴────┴───────┴───────┴──────────┘


司法院資訊處製作；財團法人民間司法改革基金會備份。
